【裁判字號】    95,交簡上,136
【裁判日期】    951227
【裁判案由】    過失傷害
【裁判全文】
臺灣板橋地方法院刑事判決           95年度交簡上字第136號
上  訴  人  臺灣板橋地方法院檢察署檢察官
上  訴  人  甲○○
即  被  告
上列上訴人因被告過失傷害案件，不服本院於民國95年7 月31日
所為之95年度交簡字第763 號第一審簡易判決（原聲請簡易判決
處刑案號：95年度偵字第13963 號）提起上訴，本院管轄之第二
審合議庭判決如下：
    主  文
上訴駁回。
甲○○緩刑貳年。
    事實及理由
一、本案經本院審理結果，認第一審以被告甲○○係犯刑法第28
    4 條第1 項之過失傷害罪，並量處被告拘役20日，如易科罰
    金以銀圓300 元折算壹日，經核原審認事用法及量刑均無不
    當，應予維持，並引用第一審判決書所載事實、證據及理由
    。
二、本件檢察官上訴意旨略以：茲據告訴人乙○○請求提起上訴
    ，認被告於肇事後毫無悔意，惡性非輕，原審量刑過輕等語
    ；而被告上訴意旨則以：被告已與告訴人乙○○達成和解，
    請從輕量刑，並給予緩刑宣告等語。查本件原審認被告留在
    現場向承辦警員自首，並依刑法第62條之規定減輕其刑，並
    斟酌被告素行良好、及其對本件車禍之過失程度、告訴人亦
    與有過失、告訴人所受傷害情形、肇事後未與告訴人達成和
    解，及犯罪後未坦承犯行之態度等一切情形，量處拘役20日
    ，如易科罰金以銀圓300 元折算一日，量刑已為適當。上訴
    人以量刑不當執為不服原判決之論據，顯非有理由，應予駁
    回。
三、末查，被告並無前科，亦未曾受有期徒刑以上之宣告乙節，
    有台灣高等法院被告前案紀錄表一件附卷可查。本件被告因
    一時疏忽發生車禍，始致告訴人乙○○受傷，然事後已與告
    訴人乙○○達成和解，此有調解筆錄一件附於本院卷內可查
    ，而告訴人乙○○除具狀表明撤回告訴之意旨外，並於本院
    審理中陳稱願給予被告自新機會，被告既能積極取得告訴人
    之寬宥，足見其犯後已有悛悔之心，經此刑之宣告後，應知
    警惕而無再犯之虞，本院因認暫不執行其刑為當，應依修正
    後刑法第74條第1 項第1 款之規定（按：犯罪在新法施行前
    ，新法施行後，緩刑之宣告應適用新法第74條之規定），予
    以宣告緩刑2 年，以啟自新。
據上論結，應依刑事訴訟法第455 條之1 第1 項、第3 項、第36
8 條、第373 條，修正後刑法第74第1 項條第1 款，判決如主文
。
本案經檢察官馬凱蕙到庭執行職務。
中    華    民    國    95    年    12    月    27    日
                  刑事第十四庭  審判長法  官  林海祥
                                      法  官  朱敏賢
                                      法  官  汪怡君
上列正本證明與原本無異。
不得上訴。
                                      書記官  李郁禎
中    華    民    國    95    年    12    月    27    日


司法院資訊處製作；財團法人民間司法改革基金會備份。
